【裁判字號】    99,簡上,163
【裁判日期】    990630
【裁判案由】    竊盜
【裁判全文】
臺灣臺南地方法院刑事判決             99年度簡上字第163號
上  訴  人
即  被  告  乙○○
上列被告因竊盜案件，不服本院民國99年4月13日99年度簡字第7
72號第一審簡易判決（聲請簡易判決處刑案號：99年度偵字第49
52號），提起上訴，被告就被訴事實為有罪之陳述，本院管轄之
第二審合議庭以簡式審判程序判決如下：
    主  文
原判決撤銷。
乙○○犯竊盜罪，累犯，處有期徒刑陸月，如易科罰金，以新臺
幣參仟元折算壹日。
    事  實
一、乙○○前因竊盜案件，經本院以96年度簡字第3813號判處有
    期徒刑2月、5月，定應執行有期徒刑6月確定，又因竊盜案
    件，經臺灣高等法院臺南分院以97年度上易字第415號判處
    有期徒刑7月確定，嗣上開各罪經裁定應執行有期徒刑1年，
    於民國98年3月30日執行完畢。詎仍不知悔改，基於意圖為
    自己不法所有之竊盜犯意，於99年3月5日凌晨5時許，在臺
    南縣仁德鄉○○村○○○街251號前，見丙○○所使用（車
    主為其妻李小嫻）停放於該處之車號H3S-953號重型機車之
    鑰匙未取下，即徒手以鑰匙發動機車後而竊取之，得手後供
    己代步之用。嗣為警於99年3月24日凌晨4時30分許，在臺南
    縣永康市○○街148號前查獲，並扣得該機車及鑰匙（均已
    發還）。
二、案經臺南縣警察局永康分局報請臺灣臺南地方法院檢察署檢
    察官偵查後聲請簡易判決處刑。
    理由
一、本件被告乙○○所犯係死刑、無期徒刑、最輕本刑為3年以
    上有期徒刑以外之罪，其於本院審理程序就被訴事實為有罪
    之陳述，經審判長告知簡式審判程序之旨，並聽取其與公訴
    人之意見後，經本院合議庭裁定進行簡式審判程序，合先敘
    明。
二、上揭犯罪事實，業據被告於警詢、偵訊及本院審理時均坦承
    不諱，核與證人即被害人丙○○於警詢所證之失竊情節相符
    ，並有贓物認領保管單1紙及查獲照片1份在卷可稽，足徵被
    告之自白應係真實可採，是本件事證明確，被告犯行，洵堪
    認定，應依法論科。
三、核被告所為，係犯刑法第320條第1項之竊盜罪。被告被告前
    有犯罪事實欄所載之犯罪科刑及執行紀錄，有其前案紀錄表
    在卷可按，其於刑之執行完畢後，5年內再故意犯本件有期
    徒刑以上之罪，為累犯，應加重其刑。
四、原審以被告犯罪事證明確，予以論罪科刑，並依刑法第90條
    第1項規定，諭令被告應於刑之執行前，進入勞動場所強制
    工作3年，固非無見。惟按18歲以上之竊盜犯、贓物犯，有
    犯罪之習慣者，得於刑之執行前，令入勞動場所強制工作；
    應執行之刑未達1年以上者，不適用本條例，竊盜犯贓物犯
    保安處分條例第3條第1項、第2條第4項分別定有明文。又竊
    盜犯贓物犯保安處分條例為刑法第90條保安處分之特別法，
    如認被告有犯竊盜罪、贓物罪之習慣者，自應適用竊盜犯贓
    物犯保安處分條例為強制工作之宣告（最高法院98年度臺上
    字第5556號判決參照）。本件被告所犯竊盜罪，經原審判處
    有期徒刑6月，依上開說明，自無竊盜犯贓物犯保安處分條
    例之適用，亦不得改依刑法第90條第1項規定宣付強制工作
    ，原審所為強制工作之宣告，法律適用容有未合，被告上訴
    意旨請求撤銷強制工作處分，為有理由，應由本院撤銷改判
    。爰審酌被告犯後雖坦承犯行，態度尚稱良好，惟其年輕體
    健，僅因缺乏代步工具，即任意竊取他人之機車，所為一無
    可取，且前有多次竊盜前科，有其前案紀錄表及相關判決書
    在卷可按，顯然素行不佳等一切情狀，量處如主文第2項所
    示之刑，並據此諭知如主文第2項所示之易科罰金折算標準
    ，以示懲儆。
據上論斷，依刑事訴訟法第455條之1第1項、第3項、第369條第1
項前段、第364條、第299條第1項前段、第273條之1第1項，刑法
第第320條第1項、第47條第1項、第41條第1項前段，刑法施行法
第1條之1，判決如主文。
本案經檢察官甲○○到庭執行職務。
中    華    民    國    99    年    6     月    30    日
                  刑事第十二庭  審判長法  官  卓穎毓
                                      法  官  莊玉熙
                                      法  官  周宛瑩
以上正本證明與原本無異。
不得上訴。
                                書記官  黃傳鈞
中    華    民    國    99    年    7     月    2     日
附錄論罪法條：
中華民國刑法第320條
（普通竊盜罪、竊佔罪）
意圖為自己或第三人不法之所有，而竊取他人之動產者，為竊盜
罪，處5年以下有期徒刑、拘役或5百元以下罰金。
意圖為自己或第三人不法之利益，而竊佔他人之不動產者，依前
項之規定處斷。
前二項之未遂犯罰之。

司法院資訊處製作；財團法人民間司法改革基金會備份。
